臺灣臺中地方法院民事判決　96年度訴字第1466號
原　　　告　甲○○
訴訟代理人　吳瑞堯律師
　　　　　　周思傑律師
被　　　告　乙○○
上列被告因過失傷害案件，經原告提起請求損害賠償之附帶民事
訴訟（95年度交附民字第265號），經本院刑事庭裁定移送前來
，本院於民國96年9月14日言詞辯論終結，判決如下：
    主      文
被告應給付原告新臺幣柒拾捌萬陸仟貳佰玖拾伍元，及自民國九
十五年八月十日起至清償日止，按年息百分之五計算之利息。
本判決於原告以新臺幣貳拾陸萬元供擔保後，得假執行。
    事實及理由
一、原告起訴主張：被告於民國94年10月1日18時許，駕駛原告
    所有車牌號碼4379-LD號自用小客車，搭載原告於副駕駛座
    ，沿臺中市○區○○路往旱溪東路方向行駛，行經臺中市○
    區○○路412巷132號前之際，原應注意在無標誌或標線之市
    區道路行駛時，行車速度時速不得超過50公里，亦應注意汽
    車在雙向二車道行駛時，應在遵行車道內行駛，而依當時天
    晴、夜間有照明、路面乾燥、無缺陷且無障礙物及視距良好
    等情形，並無不能注意之情事，竟疏未注意，以超過速限50
    公里之時速80至100公里之行車速度，跨越行車分向線而行
    駛至對向來車車道內，遂與於對向沿臺中市○區○○路往振
    興路方向，由柯啟宗所駕駛之車牌號碼1322－HQ號自用小貨
    車發生碰撞，致副駕駛座上之原告受有頭部外傷併顱內出血
    、右耳撕裂傷及上肢擦傷等傷害。嗣經檢察官提起公訴，本
    院以95年度交易字第436號刑事判決被告過失傷害人罪確定
    在案。爰依民法第184條第1項前段、第191條之2及第195 條
    規定，請求被告賠償(1)醫療費用新臺幣（下同）6,295元；
    (2)修車費用58萬元；(3)精神慰撫金20萬元等語。並聲明：如
    主文第1項所示，並願供擔保，請准宣告假執行。
二、被告則以：對於本院95年度交易字第436號刑事判決認定事
    實，及其所附之警詢、偵訊、審判筆錄，沒有意見，被告亦
    未上訴，業已確定。被告認諾原告對於醫療費用、修車費用
    、慰撫金之請求等語。並聲明：同意原告之請求。
三、得心證之理由：
  (一)原告主張被告於上開時、地駕駛自用小客車違規肇事，致原
    告受有傷害之事實，業據本院95年度交易字第436號刑事判
    決認定被告於市區道路超速行駛，並跨越行車分向線駛入對
    向車道，發現由訴外人柯啟宗行駛之自小客車，已煞停不及
    ，發生碰撞，致於副駕駛座之原告受傷而有過失，並依過失
    傷害人罪名，判處被告拘役四十五日，如易科罰金，以銀元
    參佰元即新臺幣玖佰元折算壹日等情，為被告所不爭執，並
    經本院依職權調取臺灣臺中地方法院檢察署95偵字第6899號
    、本院95年度交易字第436號刑事卷宗核閱屬實。原告之主
    張，堪信為真實。
  (二)按因故意或過失，不法侵害他人之權利者，負損害賠償責任
    。汽車、機車或其他非依軌道行駛之動力車輛，在使用中加
　　損害於他人者，駕駛人應賠償因此所生之損害。不法侵害他
  　人之身體、健康、名譽、自由、信用、隱私、貞操，或不法
    侵害其他人格法益而情節重大者，被害人雖非財產上之損害
    ，亦得請求賠償相當之金額。民法第184條第1項前段、第19
    1條之2及第195條第1項分別定有明文。又當事人於言詞辯論
　　時為訴訟標的之捨棄或認諾者，應本於其捨棄或認諾為該當
  　事人敗訴之判決。民事訴訟法第384條亦定有明文。本件被
    告駕車過失肇事，致原告受傷，該過失行為與原告所受傷害
    間，自具有相當因果關係。從而，原告依上開規定，請求被
    告連帶負損害賠償責任，自屬有據。而被告對於原告之請求
    予以認諾，揆諸上開說明，本院自應為被告敗訴之判決。
  (三)按給付有確定期限者，債務人自期限屆滿時起，負遲延責任
    。給付無確定期限者，債務人於債權人得請求給付時，經其
    催告而未為給付，自受催告時起，負遲延責任。其經債權人
    起訴而送達訴狀，或依督促程式送達支付命令，或為其他相
    類之行為者，與催告有同一之效力。民法第229條第1項及第
    2項定有明文。又遲延之債務，以支付金錢為標的者，債權
    人得請求依法定利率計算之遲延利息。但約定利率較高者，
    仍從其約定利率。應付利息之債務，其利率未經約定，亦無
    法律可據者，週年利率為5%。民法第233條第1項及第203條
    亦有明文。本件原告對被告之損害賠償債權，核屬無確定期
    限之給付，既經原告起訴而送達訴狀，被告迄未給付，當應
    負遲延責任。是原告請求被告給付自刑事附帶民事起訴狀繕
    本送達之翌日（即95年8月10日）起，按年息5%計算之法定
    遲延利息，亦屬有據。
  (四)綜上所述，原告依據侵權行為損害賠償之法律關係，請求被
    告給付786,295元（計算式：6,295+580,000＋200,000=786,
    295）及自95年8月10日起至清償日止，按年息5%計算之利息
    ，為有理由，應予准許。
四、原告陳明願供擔保聲請宣告假執行，就其勝訴部分，核無不
    合，爰酌定相當擔保金額宣告之。
五、本件原告提起刑事附帶民事訴訟，而由本院刑事庭依刑事訴
    訟法第504條第1項規定，裁定移送前來，依同條第2項規定
    免繳納裁判費，其於本院審理期間，亦未滋生其他訴訟必要
    費用，並無訴訟費用負擔問題，附予敘明。
六、假執行之依據：民事訴訟法第390第2項。
中　　華　　民　　國　　96　　年　　9　　月　　28　　日
                  民事第一庭    法  官　陳學德
正本係照原本作成。
如對本判決上訴，須於判決送達後20日內向本院提出上訴狀。
中　　華　　民　　國　　96　　年　　9　　月　　28　　日
                                書記官  何惠文
